最高法院刑事判決　　　　　　　一○○年度台上字第六九五號
上　訴　人　黃俊明
上列上訴人因違反毒品危害防制條例案件，不服台灣高等法院中
華民國九十九年十二月二十二日第二審判決（九十九年度上訴字
第三九八三號，起訴案號：台灣士林地方法院檢察署九十九年度
毒偵字第七七七號），提起上訴，本院判決如下：
    主  文
上訴駁回。
    理  由
一、施用第一級毒品部分
按刑事訴訟法第三百七十七條規定，上訴於第三審法院，非以判
決違背法令為理由，不得為之。是提起第三審上訴，應以原判決
違背法令為理由，係屬法定要件。如果上訴理由書狀並未依據卷
內訴訟資料，具體指摘原判決不適用何種法則或如何適用不當，
或所指摘原判決違法情事，顯與法律規定得為第三審上訴理由之
違法情形，不相適合時，均應認其上訴為違背法律上之程式，予
以駁回。本件原判決綜合全部卷證資料，認上訴人黃俊明有於民
國九十九年四月五日下午二時許，在新北市○○區○○路一七六
號長堤汽車旅館六０七室內，將第一級毒品海洛因摻入香菸點燃
施用之犯行，已詳所憑之證據與認定之理由。就上訴人辯稱：
伊把海洛因、安非他命同時放在玻璃球一起燒烤，以吸取白色煙
霧方式施用云云，認不足採信，於理由內予以指駁、說明甚詳。
因而維持第一審論處其施用第一級毒品，累犯罪刑之判決，駁回
其在第二審之上訴。
上訴意旨略稱：朋友將海洛因與安非他命放在玻璃球一起燒烤，
上訴人在不知情之下共同吸食一次，不應分論併罰，且原審量刑
過重云云。惟犯罪事實之認定，證據之取捨及其證明力如何，乃
事實審法院自由判斷之職權，如其取捨不違背經驗法則與論理法
則，即不得指為違法，而據為上訴第三審之理由。原判決認定上
訴人先以海洛因摻入香菸點燃施用，數小時後再將第二級毒品甲
基安非他命置於玻璃球內燒烤以吸其煙霧，二次施用毒品時間不
同，所犯罪名相異，應分論併罰，已說明本於調查所得心證，分
別定其取捨而為事實判斷之理由。所為論斷，核無違背客觀存在
之經驗法則與論理法則，自屬原審採證、認事之適法職權行使，
不容任意指摘為違法。另量刑之輕重，屬事實審之職權，原判決
以上訴人之責任為基礎，說明審酌刑法第五十七條所列各款事項
而為刑之量定，既未逾越法定刑度，亦未濫用其權限，自無違法
。綜上所述，上訴意旨就原判決採證、認事職權之行使，專憑己
見，任意指摘，自不足據以辨認原判決此部分已具備違背法令之
形式要件，應認關於施用第一級毒品部分之上訴違背法律上之程
式，予以駁回。
二、施用第二級毒品部分
按刑事訴訟法第三百七十六條所列各罪之案件，經第二審判決者
，不得上訴於第三審法院，法有明文。上訴人被訴施用第二級毒
品部分，核屬刑事訴訟法第三百七十六條第一款之案件，依首開
說明，既經第二審判決，自不得上訴於第三審法院，上訴人竟復
提起上訴，顯為法所不許。此部分上訴亦不合法，應予駁回。
據上論結，應依刑事訴訟法第三百九十五條前段，判決如主文。 
中    華    民    國  一○○  年    二    月   十七   日
                      最高法院刑事第十一庭
                          審判長法官  賴  忠  星  
                                法官  呂  丹  玉  
                                法官  吳      燦  
                                法官  蔡  名  曜  
                                法官  葉  麗  霞  
本件正本證明與原本無異
                                      書  記  官  
中    華    民    國  一○○  年    二    月  二十一  日
                                                       s